【裁判字號】    95,上易,705
【裁判日期】    950523
【裁判案由】    毒品危害防制條例
【裁判全文】
臺灣高等法院刑事判決                 95年度上易字第705號
上  訴  人  臺灣臺北地方法院檢察署檢察官
被      告  甲○○
上列上訴人因毒品危害防制條例案件，不服臺灣臺北地方法院95
年度易字第369號，中華民國95年3月13日第一審判決（起訴案號
：臺灣臺北地方法院檢察署94年度毒偵字第3876號），提起上訴
，本院判決如下：
    主  文
上訴駁回。
    事  實
一、甲○○前於民國九十四年九月間，因施用第二級毒品安非他
    命案件，經臺灣板橋地方法院 (原審判決誤植為臺灣台北地
    方法院)以九十四年度毒聲字第一四八五號裁定送勒戒處所
    觀察、勒戒後，於九十四年九月九日經認無繼續施用毒品之
    傾向執行完畢釋放，同日並經臺灣板橋地方法院檢察署檢察
    官 (原審判決誤植為臺灣台北地方法院檢察署)以九十四年
    度毒偵字第四三二八號不起訴處分確定。惟仍不知悔改，基
    於施用第二級毒品安非他命犯意，於前開觀察勒戒執行完畢
    確定後五年內，於九十四年十一月三十一日，在臺北縣永和
    市南勢角友人住處，以將第二級毒品安非他命置入吸食器內
    點火燒烤產生煙霧之方法，施用第二級毒品安非他命。嗣於
    九十四年十二月二日上午十時十五分許，在臺北市○○區○
    ○路二六三號前，經警臨檢，取得甲○○之同意進行搜索，
    在甲○○隨身攜帶煙盒內，扣得第二級毒品安非他命二包（
    淨重○‧二四公克，臺灣臺北地方法院檢察署九十四年度綠
    保管字第三○八四號贓證物品清單所載），並採尿檢驗後查
    知上情。
二、案經臺北市政府警察局中山分局報告臺灣臺北地方法院檢察
    署檢察官偵查起訴，被告甲○○於原審準備程序進行中，就
    被訴事實為有罪之陳述，經受命法官告知簡式審判程序意旨
    ，並聽取公訴人及被告意見後，由原審裁定依簡式審判程序
    審理。
    理  由
一、訊據被告甲○○就於前揭時地施用第二級毒品安非他命一次
    乙節，於原審及本院審理時均自白不諱，並有下列事證足資
    旁佐:
  (一)被告為警查獲時所採尿液，經送臺灣檢驗科技股份有限公司
    以酵素免疫分析法、氣相層析質譜儀分析法檢驗確認，結果
    認該尿液中呈安非他命類陽性反應，此有該公司九十四年十
    二月二十一日濫用藥物尿液檢驗報告、臺北市政府警察局偵
    辦毒品案件尿液檢體委驗單（見偵查卷第四二、四四頁）在
    卷可稽；是被告確有於驗尿前有施用安非他命類毒品。
  (二)被告前於九十四年九月間，因施用第二級毒品安非他命案件
    ，經臺灣板橋地方法院以九十四年度毒聲字第一四八五號裁
    定送勒戒處所觀察、勒戒後，於九十四年九月九日經認無繼
    續施用毒品之傾向執行完畢釋放，同日並經臺灣板橋地方法
    院檢察署檢察官以九十四年度毒偵字第四三二八號不起訴處
    分確定乙節，有上開不起訴處分書（見偵查卷第五三頁）、
    本院被告前案紀錄表附卷可稽。被告於本件前揭時地再次施
    用第二級毒品安非他命之行為，係於前開執行觀察、勒戒完
    畢後五年內又施用毒品。
  (三)扣案之透明結晶二包，經被告自承：該物均係伊所有之安非
    他命等語，且經臺北縣政府新店分局以聯勤二○四廠製造之
    煙毒品檢驗Ａ包試劑初步檢驗結果呈安非他命反應，此有該
    局九十四年十二月二日查獲涉嫌毒品危害防制條例毒品初步
    檢驗報告單（見偵查卷第二一頁），足證扣案之物確為安非
    他命，屬毒品危害防制條例第二條第二項第二款所規定之第
    二級毒品，亦可認被告有隨身攜帶施用所需毒品施用之事實
    。
  (四)復有臺北市政府警察局保安警察大隊自願受搜索同意書（見
    偵查卷第十五頁）在卷可查。是依上開卷附之各項文書證物
    等補強證據已足資擔保被告於原審及本院審理中所為之上開
    任意性自白之真實性，按據刑事訴訟法第一百五十六條之規
    定，自得據被告前開任意性自白及各該補強證據，採信被告
    任意、真實之自白，認本件事證明確，被告犯行洵堪認定，
    應予依法論科。
二、核被告施用第二級毒品所為，核係犯毒品危害防制條例第十
    條第二項施用第二級毒品罪。又其持有第二級毒品安非他命
    之低度行為為施用之高度行為所吸用，不另論罪。原審以被
    告施用第二級毒品，罪證明確，依毒品危害防制條例第10條
    第2項，刑法第11條前段、第41條第1項前段，罰金罰鍰提高
    標準條例第2條規定，並審酌毒品危害防制條例對於施用毒
    品之被告改以治療、矯治為目的，非重在處罰，是被告違反
    本罪實係基於「病患性」行為，而對他人甚少損害，且被告
    於本院審理中已坦承犯行，表示強烈戒毒意願，再衡量其施
    用毒品及其施用時間之長短、此犯罪本質並無損害他人，且
    家中尚有幼子待撫等一切情狀，量處被告有期徒刑3月，並
    諭知易科罰金之折算標準，另以扣案之安非他命為違禁物，
    應依毒品危害防制條例第18條第1項前段沒收銷燬之，認事
    用法，均無違誤，量刑亦屬妥適。檢察官上訴意旨雖以：原
    審判決以被告犯施用第二級毒品罪，處有期徒刑3月，並諭
    知易科罰金之折算標準，據上論斷欄亦引用刑法第41條第1
    項前段之規定，理由卻漏未說明刑法第41條所列得以易科罰
    金之理由，有理由不備之違法云云。惟按「有罪判決，諭知
    六月以下有期徒刑或拘役得易科罰金、罰金或免刑者，其判
    決書得僅記載判決主文、犯罪事實、證據名稱、對於被告有
    利證據不採納之理由及應適用之法條」；「適用簡式審判程
    序之有罪判決書之製作，準用第454條之規定」；「簡易判
    決，應記載下列事項：一、第五十一條第一項之記載。二、
    犯罪事實及證據名稱。三、應適用之法條。四、第三百零九
    條各款所列事項。五、自簡易判決送達之日起十日內，得提
    起上訴之曉示。但不得上訴者，不在此限。前項判決書，得
    以簡略方式為之，如認定之犯罪事實、證據及應適用之法條
    ，與檢察官聲請簡易判決處刑書或起訴書之記載相同者，得
    引用之」。刑事訴訟法第第310條之1第1項、第310條之2、
    第454條分別定有明文。本件被原審適用簡式審判程序，認
    定被告犯施用第二級毒品罪，判處有期徒刑3月，既已於判
    決主文諭知易科罰金之折算標準，並於據上論斷欄援引其適
    用法條依據，依上述法條說明，其判決書所採之格式，乃合
    法有據，自無理由不備之違法可言，檢察官上訴意旨容有誤
    會，其上訴為無理由，應予駁回。
據上論斷，應依刑事訴訟法第368條，判決如主文。
本案經檢察官郭弘佑到庭執行職務。
中    華    民    國    95    年    5    月    23    日
                  刑事第二庭審判長法  官  蔡國在
                                  法  官  孫惠琳
                                  法  官  江振義
以上正本證明與原本無異
不得上訴
                                  書記官  劉文美
中    華    民    國    95    年    5    月    23    日
附錄本案論罪科刑法條全文：
毒品危害防制條例第十條
施用第一級毒品者，處六月以上五年以下有期徒刑。
施用第二級毒品者，處三年以下有期徒刑。


司法院資訊處製作；財團法人民間司法改革基金會備份。
